【裁判字號】    92,訴,230
【裁判日期】    921205
【裁判案由】    違反毒品危害防制條例
【裁判全文】
臺灣花蓮地方法院刑事判決                          九十二年度訴字第二三號
    公  訴  人  臺灣花蓮地方法院檢察署檢察官
    被      告  乙○○
右列被告因違反毒品危害防制條例案件，經檢察官提起公訴（九十二年毒偵字第四三
七號）及移
判程序審理後，本院判決如左：
    主  文
乙○○連續施用第一級毒品，累犯，處有期徒刑壹年。
    事  實
一、乙○○前於民國（下同）八十七年間因施用毒品案件，經觀察、勒戒後，認無繼
    續施用毒品之傾向，經臺灣花蓮地方法院檢察署（下稱花蓮地檢署）檢察官於八
    十七年九月十五日以八十七年度偵字第三一八三號為不起訴處分確定；復於八十
    八年間因施用第二級毒品安非他命案件，經觀察、勒戒後認有繼續施用毒品之傾
    向而送強制戒治，並經花蓮地檢署檢察官以八十八年度偵字第二四二三號聲請簡
    易判決處刑，由本院於八十八年十月三十日以八十八年度玉簡字第五四號刑事簡
    易判決處有期徒刑四月，如易科罰金，以三百元折算一日確定；再於八十九年因
    前案戒治之成效評定合格，經裁定停止戒治，所餘戒治期間付保護管束期間內，
    分別連續施用第一級毒品海洛因及第二級毒品安非他命多次，經臺灣台中地方法
    院檢察署（下稱台中地檢署）檢察官於八十九年五月十二日以八十九年度毒偵字
    第二六七三號提起公訴後，臺灣台中地方法院（下稱台中地院）於八十九年六月
    三十日以八十九年度訴字第一二００號刑事判決分別處有期徒刑十月、六月，應
    執行有期徒刑一年二月，並於九十年十二月二十七日假釋出獄，甫於九十一年三
    月十六日保護管束執行完畢。詎其並無悔改之意，明知海洛因為第一級毒品，猶
    基於施用第一級毒品海洛因之概括犯意，自九十二年八月初某日某時起至同年月
    二十五日止，在花蓮縣瑞穗火車站後面空屋內或花蓮縣瑞穗鄉○○○路二十六號
    之一住處等地，連續施用第一級毒品海洛因多次，為警分別於同年月八日、二十
    六日採其尿液送驗，其結果均呈嗎啡陽性反應，始知悉上情，並經花蓮地檢署檢
    察官聲請強制戒治，由本院於九十二年九月十六日以九十二年度毒聲字第三八八
    號刑事裁定施以強制戒治一年。
二、案經花蓮縣警察局玉里分局及鳳林分局報告花蓮地檢署檢察官偵查起訴及移送併
    辦。
    理  由
一、右揭事實，業據被告乙○○迭於警訊及本院審理時均坦承不諱，且被告於九十二
    年八月八日、二十五日經警採集之尿液，分別送慈濟大學濫用藥物檢驗中心、花
    蓮縣衛生局檢驗結果，均呈嗎啡陽性反應，此有該檢驗中心檢驗總表及該局煙毒
    尿液檢驗成績書乙紙在卷可稽；又其前曾因施用毒品經本院裁定送觀察、勒戒，
    因無施用毒品傾向，由花蓮地檢署檢察官以八十七年度偵字第三一八三號為不起
    訴處分確定；被告再施用第一級毒品海洛因、第二級毒品安非他命，除由法院裁
    定後送強制戒治外，並經台中地院分別判處有期徒刑十月、六月確定；被告此次
    又施用第一級毒品海洛因，並由本院於九十二年九月十六日以九十二年度毒聲字
    第三八八號刑事裁定令入戒治處所施以強制戒治一年在案等情，此有台中地院八
    十九年度訴字第一二００號刑事判決、臺灣高等法院被告全國前案紀錄表各一份
    附卷可憑，故足認被告之自白與事實相符，應堪採信。本件事證已臻明確，被告
    之犯行洵堪認定，應予依法論科。
二、按施用毒品經觀察、勒戒後，無繼續施用毒品傾向者，檢察官為不起訴處分後，
    五年內再施用毒品，經觀察、勒戒後，認有繼續施用毒品之傾向或三犯以上者，
    檢察官應即起訴，毒品危害防制條例第二十條第三項定有明文。經查，被告乙○
    ○前因施用毒品案件，經本院裁定送勒戒處所施以觀察、勒戒後，認無繼續施用
    毒品之傾向，由花蓮地檢署檢察官於八十七年九月十五日以八十七年度偵字第二
    七二六號不起訴處分確定；復於八十八年間因施用第二級毒品安非他命，經本院
    裁定送勒戒處所施以觀察、勒戒後，認有繼續施用毒品之傾向，並經本院裁定令
    入戒治處所施以強制戒治一年，並由花蓮地檢署檢察官聲請簡易判決處刑，嗣經
    本院於八十八年十月三十日以八十八年度玉簡字第五四號刑事簡易判決處有期徒
    刑四月確定；再於八十九年間因施用第一、二級毒品經台中地檢署檢察官起訴，
    由台中地院於八十九年六月三十日以八十九年度訴字第一二００號刑事判決分別
    處有期徒刑十月、六月，應執行有期徒刑一年二月等情，此有臺灣高等法院被告
    全國前案紀錄表及前開起訴書、判決書各乙份在卷可稽，則被告復自九十二年八
    月某日起至同年月二十五日止，連續施用第一級毒品海洛因，係屬三犯以上，經
    檢察官起訴，符合上開規定，合先敘明。又查。海洛因依毒品危害防制條例第二
    條第二項第一款之規定係屬第一級毒品，核被告所為，係犯毒品危害防制條例第
    十條第一項之施用第一級毒品海洛因罪。被告持有第一級毒品海洛因供己施用，
    則其持有第一級毒品海洛因之低度行為，應為施用第一級毒品海洛因之高度行為
    所吸收，不另論罪。又被告先後多次施用第一級毒品海洛因之犯行，時間緊接，
    觸犯構成要件相同之罪名，顯係基於概括犯意反覆為之，應依刑法第五十六條連
    續犯之規定論以一罪，並加重其刑。再查，被告前於八十九年間因連續施用第一
    、二級毒品案件，經依台中地院以八十九年度訴字第一二００號刑事判決分別判
    處有期徒刑十月、六月，應執行有期徒刑一年二月確定，並於九十年十二月二十
    七日假釋出獄，嗣於九十一年三月十六日保護管束執行完畢乙節，此有該前案紀
    錄表乙份在卷可考，其受有期徒刑之執行完畢後，五年以內再犯本件有期徒刑以
    上之罪，為累犯，應依刑法第四十七條加重其刑，並依法遞加重其刑。另公訴人
    雖僅就被告九十二年八月六日下午某時施用第一級毒品海洛因之犯行提起公訴，
然檢察官就犯罪事實一部起訴者，其效力及於全部，本件被告自九十二年八月初
    某日起至同年八月二十五日某時止，多次施用第一級毒品海洛因部分之犯罪事實
    ，與前揭論罪科刑之施用第一級毒品海洛因有連續犯之關係，已如前述，本院自
    應就屬於裁判上一罪之施用第二級毒品部分一併加以裁判。爰審酌被告犯罪之動
    機、手段、所生之危害、施用毒品時間、次數，及被告前曾有施用毒品紀錄，此
    次猶再度施用，顯見其戒除吸毒習性之意志不堅，惟被告犯後坦承犯行，態度尚
    佳，及施用毒品者均具有相當程度之生理成癮性及心理依賴性，戒除不易，且犯
    罪心態與一般刑事犯罪之本質不同，非難性較低等一切情狀，量處如主文所示之
    刑，以示懲儆。
據上論斷，應依刑事訴訟法第二百九十九條第一項前段，毒品危害防制條例第十條第
一項，刑法第十一條前段、第五十六條、第四十七條之規定，判決如主文。
本案經檢察官甲○○到庭執行職務。
中      華      民      國    九十二    年     十二     月      五      日
                              臺灣花蓮地方法院刑事第三庭
                                  法    官    饒  金  鳳
右正本證明與原本無異。
如對本判決不服，應於送達後十日內，向本院提出上訴狀。（應抄附繕本）
                                  法院書記官
中      華      民      國    九十二    年     十二     月      八      日
附錄本判決論罪之法律條文：
毒品危害防治條例第十條：
施用第一級毒品者，處六月以上五年以下有期徒刑。
施用第二級毒品者，處三年以下有期徒刑。


司法院資訊處製作；財團法人民間司法改革基金會備份。
